【裁判字號】    89,訴,2272
【裁判日期】    891114
【裁判案由】    毒品危害防制條例
【裁判全文】
臺灣臺中地方法院刑事判決                        八十九年度訴字第二二七二號
    公  訴  人  臺灣臺中地方法院檢察署檢察官
    被      告  甲○○
右列被告因違反毒品危害防制條例案件，經檢察官提起公訴（八十九年度毒偵緝字第
四六一號），及移送併辦（八十九年度毒偵字第六九二四號），本院判決如左：
    主  文
甲○○連續施用第二級毒品，累犯，處有期徒刑捌月，扣案之安非他命壹小包（毛重
約壹點肆公克）沒收銷燬之；又連續施用第一級毒品，累犯，處有期徒刑壹年貳月。
應執行有期徒刑壹年捌月，扣案之安非他命壹小包（毛重約壹點肆公克）沒收銷燬之
。
    事  實
一、甲○○曾於民國八十三年間因違反肅清煙毒條例案件，經本院判處有期徒刑三年
    一月確定，甫於八十七年七月三日執行完畢。再因施用毒品案件，經依本院裁定
    送觀察、勒戒後，認無繼續施用毒品傾向，業經台灣台中地方法院檢察署檢察官
    於八十七年十二月三日以八十七年度偵字第二五三五七號處分不起訴確定在案。
    猶不知悔改，於五年內，復基於概括之犯意，自八十八年十月間某日起至八十八
    年十一月一日止，在台中市○○街十九巷四九號三樓租屋處等地，連續施用第二
    級毒品安非他命多次；又另行基於概括之犯意，自八十八年十月間某日起至八十
    九年八月十七日止，在上開雷中街租屋處及南投縣埔里鎮○○里○○○街二四三
    巷八號五樓之一住處等地，連續施用第一級毒品海洛因多次。嗣先於八十八年十
    一月一日下午十時四十分許，在台中市○○路六四之十六號前為警查獲，並扣得
    其所持有之安非他命一小包（毛重約一．四公克）。其後，甲○○經合法傳喚，
    竟拒不到庭應訊，而為台灣台中地方法院檢察署於八十九年六月十二日以中檢茂
    寬緝字第一六五九號通緝在案。嗣於八十九年八月十七日上午十一時三十分許，
    在上開埔里住處為警緝獲。經本院以八十九年度毒聲字第五○四二號裁定送勒戒
    處所觀察、勒戒後，認有繼續施用毒品之傾向。
二、案經台中市警察局移送台灣台中地方法院檢察署檢察官偵查起訴及移送併辦。
    理  由
一、訊據被告甲○○坦承右揭施用第二級毒品及第一級毒品之犯行不諱，且其先於八
    十八年十一月一日經警採取尿液送由台中市衛生局檢驗，結果呈甲基安非他命陽
    性反應與嗎啡陽性反應；再於八十九年八月十七日經警採取尿液送由南投縣衛生
    局檢驗，結果呈嗎啡陽性反應，各有台中市衛生局煙毒尿液檢驗成績書及南投縣
    衛生局尿液檢單各一紙在卷可稽；復有扣案被告所持有之安非他命一小包（毛重
    約一．四公克）可資佐證。又被告前因施用毒品案件，經依本院裁定送觀察、勒
    戒後，認無繼續施用毒品傾向，業經臺灣台中地方法院檢察署檢察官於八十七年
    十二月三日以八十七年度偵字第二五三五七號處分不起訴確定，有該不起訴處分
    書一份在卷足憑，其於五年內再犯毒品危害防制條例第十條之罪，經裁定送觀察
    、勒戒，認有繼續施用毒品之傾向，有本院八十九年度毒聲字第五○四二號裁定
    及台灣台中看守所附設勒戒所於八十九年九月五日函送之「有無繼續施用毒品傾
    向證明書」各一份附卷可參。本件事證明確，被告之犯行洵堪認定。
二、核被告所為，係犯毒品危害防制條例第十條第一項、第二項之施用第一級毒品罪
    及施用第二級毒品罪。其為供施用第一級毒品及第二級毒品持有各該級毒品之低
    度行為，各為施用之高度行為所吸收，均不另論罪。其先後多次施用第一級毒品
    及第二級毒品之犯行，各時間緊接，所犯構成要件相同，顯均係基於概括犯意反
    覆為之，各應依連續犯之規定論以一罪，並依法加重其刑。移送併辦部分，與公
    訴人起訴之犯罪事實既有實質上一罪之關係，應為起訴效力所及，本院自得併予
    審究，併予敘明。被告所犯上開二罪，犯意各別，行為不同，應分論併罰。又被
    告曾於八十三年間因違反肅清煙毒條例案件，經本院判處有期徒刑三年一月確定
    ，於八十七年七月三日執行完畢（有台灣高等法院檢察署刑案紀錄簡覆表一份在
    卷可按），其於五年之內，再犯本件有期徒刑以上之罪，為累犯，應依刑法第四
    十七條之規定，遞加重其刑。爰審酌被告多次施用具有成癮性毒品之犯行，危害
    身心甚鉅，惟犯罪後坦承犯行，態度尚佳等一切情狀，各量處主文所示之刑，並
    定其應執行之刑。至扣案之安非他命一小包（毛重約一．四公克），應依毒品危
    害防制條例第十八條第一項前段宣告沒收銷燬之。
三、公訴意旨另以：被告另自八十八年十一月一日以後之某日起至八十九年八月十七
    日止，在上開雷中街租屋處及上開埔里住處等地，連續施用第二級毒品安非他命
    多次，因認被告另涉有毒品危害防制條例第十條第二項之施用第二級毒品罪嫌。
    按犯罪事實應依證據認定之，無證據不得推定其犯罪事實；且不能證明被告犯罪
    者，應諭知無罪之判決，刑事訴訟法第一百五十四條及第三百零一條第一項分別
    定有明文。訊據被告於本院審理時堅詞否認有何自八十八年十一月一日以後之某
    日起至八十九年八月十七日止施用第二級毒品之犯行，辯稱：伊確實僅自八十八
    十月間起至八十八年十一月一日止，在雷中街租屋處施用安非他命多次，未曾在
    埔里住處施用過安非他命等語。經查被告雖於八十九年九月八日檢察官訊問時坦
    承此部分犯行，惟被告於八十九年八月十七日上午十一時三十分許，在上開埔里
    住處為警緝獲時，並未被查獲持有任何毒品或施用毒品之器具乙節，有南投縣埔
    里分局刑事案件報告書一份在卷可按。且被告於八十九年八月十七日經警採取尿
    液送由南投縣衛生局檢驗，結果僅呈嗎啡陽性反應，並未檢出有甲基安非他命之
    成分乙情，亦有上開南投縣衛生局尿液檢單一紙足憑。此外，本院復查無其他積
    極證據，足資證明被告確有如公訴人所指此部分施用第二級毒品之犯行，被告事
    後所辯應堪採信，是被告此部分犯罪不能證明。惟公訴人認被告此部分犯行，與
    前開有罪部分具有連續犯之關係，屬裁判上一罪，故不另為無罪之諭知，併此敘
    明。
據上論斷，應依刑事訴訟法第二百九十九條第一項前段，毒品危害防制條例第十條第
一項、第二項、第二十條第三項前段、第十八條第一項前段，刑法第十一條前段、第
五十六條、第四十七條、第五十一條第五款，判決如主文。
中      華      民      國    八十九    年     十一     月     十四     日
                                  臺灣臺中地方法院刑事第六庭
                                      法  官  許  秀  芬
右正本證明與原本無異。
如不服本判決，應於判決送達後十日內向本院提出上訴狀，上訴於臺灣高等法院臺中
分院( 須附繕本 )。
                                      書記官
中      華      民      國    八十九    年     十一     月     十四     日
附錄條文：
毒品危害防制條例第十條第一項：施用第一級毒品者，處六月以上五年以下有期徒刑
毒品危害防制條例第十條第二項：施用第二級毒品者，處三年以下有期徒刑。


司法院資訊處製作；財團法人民間司法改革基金會備份。
